# 应收账款终止确认

提问人：wcber 时间：2021-11-05 08:05:08
某公司A与B公司签订正常的销售合同，同期与C供应商签订了与上述销售合同相对应的采购合同。公司在符合收入确认原则的情况下，确认了与销售合同相关的应收款项及采购合同项下的应付账款。在与C供应商签订的采购合同中明确规定A必须在收到B的款项 10 天内，按同等付款进度支付所欠C的款项。假定在不考虑总额法与净额法的情况下，与C供应商签订的付款条件是否可能构成A公司的应收款项符合金融资产转移，并终止确认同比例的应收款项。另请问：在金融资产准则中“(2) 转让合同规定禁止企业（转出方）出售或抵押该金融资产，但企业可以将其作为向最终收款方支付现金流量义务的保证。”条款中的“但企业可以将 其作为向最终 收款方支付现金流量义务的保证。”如何理解？是否仅指企业（转出方）
可以将该金融资产向最终收款方提供保证。

回答人：chenyiwei
“在与C供应商签订的采购合同中明确规定A必须在收到B的款项 10 天内，按同等付款进度支付所欠C的款项”：此处的“同等付款进度”如何体现？是按照A收到B实际付款金额的约定百分比，还是按照A与C的采购合同价款的约定百分比？
另外如果A无法从B收到部分款项（即发生坏账），是否表明A对C的付款义务也自动免除相应部分？如果是，则具体如何认定坏账？另外，这样安排对A、C之间的合作关系可能产生的不利影响，是否导致A存在一项隐含的向C支付款项的间接义务？
实际操作中问题还是很多的，因此难以根据此处的有限信息认定金融资产转移并满足终止确认条件。

提问人：wcber 时间：2021-11-10 10:22:00
与C的同等付款进度是指，按A每次收款占销售合同额的比例同比例支付采购款项。若发生坏账，同比例的采购款项也不用支付。由于很多设备组装厂商多采取这种背靠背采购合同，因此该种商业模式多在贴牌生产模式中存在。
再请问该种模式下是否满足转移并终止确认。

回答人：chenyiwei
这种情况还是全额确认应收和应付，不要抵销。虽然多年来正常情况下似乎如此，但不能保证真的出现坏账等特殊情况后，C也会按比例豁免本企业的支付义务。毕竟合同中的付款义务仍在。